【裁判字號】    91,訴,451
【裁判日期】    920702
【裁判案由】    勞保
【裁判全文】
臺北高等行政法院裁定                              九十一年度訴字第四五一號
    原      告  甲○○
    訴訟代理人  丁○○
    輔  佐  人  乙○○
    被      告  勞工保險局
    代  表  人  廖碧英總經理.
    訴訟代理人  戊○○
                己○○
右當事人間因勞保事件，原告不服行政院勞工委員會中華民國九十年十一月十五日（
發文日期：九十年十二月五日）台九十勞訴字第○○○四七六○號訴願決定，提起行
政訴訟，本院裁定如左：
    主  文
原告之訴駁回。
訴訟費用由原告負擔。
    理  由
一、按原告之訴，有起訴不合程式或不備其他要件之情形者，行政法院應以裁定駁回
    之，行政訴訟法第一百零七條第一項第十款定有明文。又按訴願之提起，應自行
    政處分達到或公告期滿之次日起三十日內為之。訴願之提起，以原行政機關或受
    理訴願機關收受訴願書之日期為準。訴願事件，提起訴願逾法定期間，應為不受
    理之決定，分別為同法第十四條第一項、第三項及第七十七條第二款前段所明定
    。從而，如原告於起訴前先行所提起之訴願，已逾法定期間，無論訴願機關是否
    以逾法定期間為由而為不受理之決定，原告復提起撤銷訴訟均不備須經合法訴願
    程序之要件，行政法院自得依首揭之規定，以裁定駁回原告之訴。
二、本件原告因勞保事件向勞工保險監理委員會申請爭議事項審議，該項審定書係於
    民國（下同）八十九年十二月三十日向原告住所送達，並付與與原告同居之父親
    周萬貴，此有送達證書附於勞工保險監理委員會卷宗及戶籍謄本附卷可稽。原告
    雖不爭系爭審定書由周萬貴收受，惟主張周萬貴無辨別事理能力並未轉交原告，
    故原告遲遲始真正收受該審定書云云，並提出財團法人長庚紀念醫院診斷證明書
    附卷為證，然查該診斷證明書係記載周萬貴於九十二年一月二十二日至同年二月
    十四日住院期間有間歇性神智不清之情事，與本件系爭之送達日期九十年十二月
    三十日，相隔年餘，不足證明周萬貴於收受送達時即已喪失辨別事理之能力；且
    依證人即送達之郵差丙○○到庭證稱：「如果不是本人收的，我們都會問收信人
    與收件人之關係。本件可能是我忘了註記收信人與收件人之關係。」及「（問：
    如果是年齡很大的老人或小孩出來收信，會如何處理？）會看收信人的肢體行動
    與說話清不清楚，而且都會交代要交給本人。」「我不會到收信人家裡，都是收
    信人到門口來收。」等語以觀，益證周萬貴於收受送達時非無辨別事理之能力，
    原告之主張，無足採信。
三、又查原告設址於基隆市，依訴願扣除在途期間辦法第二條之規定，應扣除在途期
    間二日。計其提起訴願之期間，應自八十九年十二月三十一日起算，至九十年一
    月三十一日（星期三）即已屆滿。原告遲至同年二月五日始向行政院勞工委員會
    提起訴願，有該委員會收文日戳蓋於訴願書可按，揆之前揭說明，原告提起之訴
    願已逾法定不變期間，訴願決定機關雖未作成不受理之決定，而係駁回訴願，原
    告提起行政訴訟，仍非合法，應予駁回。
四、依行政訴訟法第一百零七條第一項第十款、第一百零四條、民事訴訟法第九十五
    條、第七十八條，裁定如主文。
中    華    民    國    九十二      年      七        月      二        日
                 臺 北 高 等 行 政 法 院   第 一 庭
                                審 判 長 法  官  王  立  杰
                                         法  官  黃  本  仁
                                         法  官  王  碧  芳
右為正本係照原本做成。
如不服本裁定，應於送達後十日內，向本院提出抗告狀（須按他造人數附繕本）。
中      華      民      國    九十二    年      七      月      二      日
                                          法院書記官 鄭 聚 恩


司法院資訊處製作；財團法人民間司法改革基金會備份。
